【裁判字號】    97,易,250
【裁判日期】    970415
【裁判案由】    竊盜等
【裁判全文】
臺灣桃園地方法院刑事判決               97年度易字第250號
公  訴  人  臺灣桃園地方法院檢察署檢察官
被      告  乙○○
            甲○○
上列被告因竊盜等案件，經檢察官提起公訴（九十七年度偵字第
三八六號、第六二二一號），被告於本院準備程序進行中，就
被訴事實為有罪之陳述，經本院告知簡式審判程序意旨，並聽取
公訴人及被告之意見後，本院裁定依簡式審判程序審理，並判決
如下：
    主  文
乙○○竊盜，累犯，處有期徒刑參月；又攜帶兇器毀壞安全設備
竊盜，累犯，處有期徒刑柒月；又攜帶兇器毀壞安全設備竊盜，
累犯，處有期徒刑柒月；又共同攜帶兇器毀壞安全設備竊盜，未
遂，累犯，處有期徒刑伍月。應執行有期徒刑壹年捌月。
甲○○共同攜帶兇器毀壞安全設備竊盜，未遂，累犯，處有期徒
刑伍月，如易科罰金，以新臺幣壹仟元折算壹日。
    事  實
一、乙○○前因違反妨害兵役治罪條例、搶奪、毒品危害防制條
    例及偽造文書等案件，經本院以九十二年度訴緝字第一一三
    號、九十三年度訴字第十八號、九十三年度訴字第八八五號
    分別判處有期徒刑三月、一年二月、十月及六月確定，嗣經
    本院以九十三年度聲字第二五六二號定其應執行有期徒刑為
    二年五月，甫於民國九十六年二月十七日（起訴書誤載為十
    八日）縮刑期滿執行完畢。甲○○前因贓物案件，經臺灣板
    橋地方法院以九十一年度易字第一三一四號判處有期徒刑五
    月確定，甫於九十二年（起訴書誤載為九十六年）三月三十
    日執行完畢。
二、詎乙○○竟不知悛悔，復意圖為自己不法之所有並基於竊盜
    之犯意，分別為下列行為：
  (一)於九十六年九月一日下午七時十分許，在臺北縣泰山鄉○○
    路八十九號前，徒手竊取許添旺所有而由丁○○使用之停放
    於上址之車號F8-6216 號自用小客車一部後，復利用該小客
    車上之扳手，將該小客車之車牌卸下，並將上開小客車丟棄
    在桃園縣蘆竹鄉○○○路之臺北高爾夫球場附近，再將上揭
    車牌懸掛在其所竊取黃仲桂所有之車號4730-PC 號自用小貨
    車上（此部分竊盜犯行，業經臺灣板橋地方法院檢察署檢察
    官以九十七年度偵字第七六六五號提起公訴）。
  (二)於九十六年九月間某日，至桃園縣蘆竹鄉坑口村八十八號之
    模版堆置場前，以持其所有在客觀上對人之生命、身體安全
    具危險性可供兇器使用之油壓剪一支（未扣案），剪斷毀壞
    戊○○所有之上揭堆置場大門附加門鎖之安全設備，進入上
    揭堆置場內（侵入附連圍繞之土地部分，未經告訴）竊取戊○○所有之模版用支撐鋼管一百五十支，得手後置於其所駕
    駛之車號K6-2319 號自用小貨車上，旋即離去。
  (三)於九十六年十月間某日，至桃園縣蘆竹鄉○○路○段五六
    巷三十三號對面空地之材料堆置場前，以同前其所有在客觀
    上對人之生命、身體安全具危險性可供兇器使用之油壓剪一
    支（未扣案），剪斷毀壞丙○○所有圍住前開堆置場之鐵鍊
    之安全設備，進入前開堆置場內（侵入附連圍繞之土地部分
    ，未經告訴）竊取丙○○所有之模版用支撐鋼管三百支、三
    分鐵條五百公斤，得手後置於其所駕駛之車號K6-2319 號自
    用小貨車上，旋即離去。嗣乙○○將上開竊得之鋼管分別於
    九十六年十一月十六日、九十六年十二月三十一日，以每公
    斤十元之價格，販售予簡文斌（涉嫌贓物罪嫌部分，另經檢
    察官為不起訴處分）所申請設立址設於桃園縣蘆竹鄉○○路
    ○段七十六號之弘祥企業社資源回收廠，分別得款新臺幣（
    下同）五千一百元、七千二百元。
  (四)於九十七年一月間某日，在桃園縣蘆竹鄉○○路○段五六
    巷三十三號對面空地之材料堆置場前，由同具有意圖為自己
    不法所有之竊盜犯意聯絡之甲○○先持其所有在客觀上對人
    之生命、身體安全具危險性之鐵剪一支（未扣案），剪斷毀
    壞丙○○所有圍住前開堆置場之鐵鍊之安全設備，而乙○○
    則負責在外把風，惟因甲○○剪斷該鐵鍊時觸動保全設備，
    故渠等二人尚未得手旋即離去而不遂。
    嗣經警據報於九十七年一月二十五日下午四時五十分許，持
    本院核發之搜索票至桃園縣蘆竹鄉○○○街十四號七樓之乙○○住處執行搜索，始循線查悉上情。
三、案經桃園縣政府警察局龜山分局、臺北縣政府警察局三峽分
    局報告臺灣桃園地方法院檢察署檢察官偵查起訴。
    理  由
壹、程序事項：
    被告乙○○、甲○○所犯係死刑、無期徒刑或最輕本刑為三
    年以上有期徒刑以外之罪，亦非屬高等法院管轄第一審之案
    件，被告二人於準備程序中就被訴事實為有罪之陳述，經本
    院告知簡式審判程序之旨，並聽取公訴人及被告二人之意見
    後，經本院認為適宜，乃依刑事訴訟法第二百七十三條之一
    第一項規定，裁定進行簡式審判程序，先予敘明。
貳、實體事項：
一、上揭犯罪事實，業據被告二人分別於本院審理中供承不諱，
    核與證人即告訴人丁○○、戊○○、丙○○、證人簡文斌分
    別於警詢及偵查中所證述之情節大致相符，並有贓物認領保
    管單、車輛竊盜、車牌失竊資料個別查詢報表查詢車輛認可
    資料各一份、弘祥企業社資源回收廠舊物收受簿影本二張、
    地磅紀錄單二紙、現場照片六張及證人丙○○所有之鐵鍊遭
    毀壞之照片二張在卷可參。綜上所述，足見被告二人之自白
    核與事實相符，應可採為論罪科刑之依據。從而，本件事證
    已臻明確，被告二人之犯行均洵堪認定，應予依法論科。
二、按刑法第三百二十一條第一項第三款之攜帶兇器竊盜罪，係
    以行為人攜帶兇器竊盜為其加重條件，此所謂兇器，其種類
    並無限制，凡客觀上足對人之生命、身體、安全構成威脅，
    具有危險性之兇器均屬之，且祇須行竊時攜帶此種具有危險
    性之兇器為已足，並不以攜帶之初有行兇之意圖為必要。螺
    絲起子為足以殺傷人生命、身體之器械，顯為具有危險性之
    兇器（最高法院七十九年台上字第五二五三號判例意旨可資
    參照）。查本件被告乙○○所有供上開犯罪事實二之(二)、(三)
    中竊盜所用之油壓剪一支、被告甲○○所有供渠等二人上開
    犯罪事實二之(四)中竊盜所用之鐵剪一支，均係屬金屬製品，
    質硬而型尖，在客觀上足以危害他人生命、身體之安全，依
    上開判例意旨說明，該等物品顯具有客觀危險性，自均屬兇
    器無訛。次按上訴人毀壞構成門扇之一部之電動鎖及喇叭鎖
    ，係毀壞門扇之行為，毀壞附加於門上之掛鎖，則屬毀壞安
    全設備，因認上訴人所為，係犯刑法第三百二十一條第一項
    第二款、第三款之攜帶兇器毀壞門扇、安全設備竊盜罪。其
    毀壞門扇及安全設備之行為，乃係竊盜之加重要件行為，自
    無成立毀損罪之餘地（最高法院八十三年度台上字第三八五
    六號判決意旨可資參照）。復按刑法第三百二十一條第一項
    第二款規定將「門扇」、「牆垣」、「其他安全設備」並列
    。則所謂「門扇」應專指門戶而言，指分隔住宅或建築物內
    外之出入口大門而言。而所謂「其他安全設備」，指門扇、
    牆垣以外，依社會通常觀念足認為防盜之一切設備者，即屬
    相當（最高法院二十五年上字第四一六八號判例意旨可資參
    照）。查上開犯罪事實二之(二)中堆置場大門附加之門鎖、上
    開犯罪事實二之(三)、(四)中堆置場之鐵鍊，各具有防閑之效用
    ，依社會通常之觀念，各屬於維護安全之防盜設備，自均屬
    同條文規定之安全設備。核被告乙○○就上開犯罪事實二之
    (一)、(二)、(三)所為，各係犯刑法第三百二十條第一項之普通竊
    盜罪、刑法第三百二十一條第一項第二、三款之攜帶兇器毀
    壞安全設備竊盜罪、刑法第三百二十一條第一項第二、三款
    之攜帶兇器毀壞安全設備竊盜罪。公訴意旨誤認被告乙○○
    就上開犯罪事實二之(二)、(三)部分尚涉犯毀損罪嫌，惟揆諸前
    揭判決意旨說明，被告就此等毀壞安全設備之行為，乃各係
    竊盜之加重要件行為，自無成立毀損罪之餘地，雖告訴人戊○○、丙○○就此等毀損部分提出告訴，但此等行為係被告
    乙○○毀壞安全設備竊盜之必然結果，爰不另論以毀損罪嫌
    ，且此等部分已經公訴人當庭更正而無庸贅論以毀損罪嫌，
    附予敘明；核被告乙○○、甲○○就上開犯罪事實二之(四)所
    為，係犯刑法第三百二十一條第二項、第一項第二、三款之
    攜帶兇器毀壞安全設備竊盜未遂罪。被告二人就上開犯罪事
    實二之(四)之加重竊盜未遂犯行，具有犯意聯絡及行為分擔，
    均為共同正犯。被告乙○○就上開犯罪事實二之四次普通竊
    盜既遂、加重竊盜既遂、加重竊盜既遂、加重竊盜未遂之犯
    行，犯意各別，應予分論併罰。又被告乙○○前因違反妨害
    兵役治罪條例、搶奪、毒品危害防制條例及偽造文書等案件
    ，經本院以九十二年度訴緝字第一一三號、九十三年度訴字
    第十八號、九十三年度訴字第八八五號分別判處有期徒刑三
    月、一年二月、十月及六月確定，嗣經本院以九十三年度聲
    字第二五六二號定其應執行有期徒刑為二年五月，甫於九十
    六年二月十七日縮刑期滿執行完畢；被告甲○○前因贓物案
    件，經臺灣板橋地方法院以九十一年度易字第一三一四號判
    處有期徒刑五月確定，甫於九十二年三月三十日執行完畢，
    此有臺灣高等法院被告全國前案紀錄表及臺灣桃園地方法院
    檢察署刑案資料查註紀錄表等件附卷可參，是被告二人前均
    受有期徒刑之執行完畢，於五年以內故意再犯本件有期徒刑
    以上之罪，均為累犯，應各依刑法第四十七條第一項規定，
    各加重其刑。又被告二人就上開犯罪事實二之(四)中雖已著手
    竊盜行為之實行，惟未生既遂之結果，該部分犯罪尚屬未遂
    ，爰均依刑法第二十五條第二項規定，按既遂犯之刑度減輕
    其刑。爰審酌被告二人正值青壯之年，不思合法途徑獲得財
    物，竟運用智慧於不當之途，行為實無可取，惟念渠等二人
    犯後尚能坦認犯行，態度尚稱良好，各自犯罪次數之不同、
    所生之危害不一等一切情狀，分別量處如主文所示之刑，被
    告乙○○部分並定其應執行刑，被告甲○○部分並諭知易科
    罰金之折算標準，以資懲儆。至分別為被告乙○○所有供上
    開犯罪事實二之(二)、(三)中竊盜所用之油壓剪一支、被告甲○○所有供渠等二人上開犯罪事實二之(四)中竊盜所用之鐵剪一
    支，均未扣案，且亦無證據證明尚屬存在而無滅失，爰不另
    為沒收之諭知。又本件雖尚有扣得被告乙○○販賣上開竊得
    之鋼管剩餘所得之財物，惟該等財物並非因本件犯罪行為之
    實行而直接取得之物，難認係因本件犯罪所得之物，爰不另
    為沒收之諭知。至公訴意旨雖以：請審酌被告二人犯罪情節
    ，科處有期徒刑一年六月，並審酌被告二人多次犯竊盜罪，
    有臺灣桃園地方法院檢察署全國刑案資料查註表在卷可憑，
    又再犯本案竊盜犯行，顯有犯罪之習慣，對社會秩序、民眾
    權益有重大危害，而被告二人均正值年輕力壯之時，卻未盡
    其力於正途，反屢次為竊盜犯罪，足認有矯治其惡習、培育
    其正確觀念、性格，俾其能於將來刑滿重返社會時，不再重
    蹈覆轍，並獲新生之必要，請求依竊盜犯贓物犯保安處分條
    例第三條第一項之規定，諭知於刑之執行前令入勞動場所強
    制工作三年，以資矯治等語。惟查，被告乙○○於本件係犯
    四次普通竊盜既遂、加重竊盜既遂、加重竊盜既遂、加重竊
    盜未遂犯行，被告甲○○於本件僅係犯一次加重竊盜未遂犯
    行，所犯情節及所生危害輕重各自有別，且就渠等二人件所
    犯上開竊盜犯行中，所竊得之財物非鉅，與一般竊盜慣犯常
    以夥眾攜帶兇器破壞他人住宅或建築物竊取價值達數萬或數
    十萬元之財物亦有所迥異，因認被告二人之上開竊盜行為與
    實際已染有竊盜習慣之慣犯，尚有不同，經以比例原則中之
    必要性原則及狹義比例原則加以檢視後，本院認前開對被告
    乙○○宣告之刑及定應執行刑、對被告甲○○宣告之刑部分
    ，均已足收懲戒警惕之效，而認公訴人上開所認，顯係對被
    告乙○○之求刑過輕、對被告甲○○之求刑過重以及被告二
    人均有交付強制工作處分之必要一節尚嫌過重，稍有未洽，
    均併予敘明。
據上論斷，應依刑事訴訟法第二百七十三條之一第一項、第二百
九十九條第一項前段，刑法第二十八條、第三百二十條第一項、
第三百二十一條第一項第二款、第三款、第二項、第二十五條、
第五十一條第五款、第四十七條第一項、第四十一條第一項前段
，刑法施行法第一條之一第一項、第二項前段，判決如主文。
本案經檢察官何治蕙到庭執行職務。
中    華    民    國    97    年    4     月    15    日
                        臺灣桃園地方法院刑事第十庭
                            法  官  林  家  賢
上正本證明與原本相符。
如不服本判決，應於判決送達後十日內，向本院提出上訴狀（應
附繕本），上訴於臺灣高等法院。
                            書記官  常  毓  生
中    華    民    國    97    年    4     月    16    日
附錄本判決論罪科刑法條：
刑法第三百二十條第一項：
意圖為自己或第三人不法之所有，而竊取他人之動產者，為竊盜
罪，處五年以下有期徒刑、拘役或五百元以下罰金。
刑法第三百二十一條：
犯竊盜罪而有左列情形之一者，處六月以上、五年以下有期徒刑：
一  於夜間侵入住宅或有人居住之建築物、船艦或隱匿其內而犯之
    者。
二  毀越門扇、牆垣或其他安全設備而犯之者。
三  攜帶兇器而犯之者。
四  結夥三人以上而犯之者。
五  乘火災、水災或其他災害之際而犯之者。
六  在車站或埠頭而犯之者。
前項之未遂犯罰之。


司法院資訊處製作；財團法人民間司法改革基金會備份。
